臺灣臺中地方法院臺中簡易庭小額民事判決
110年度中小字第2463號
原      告  台中公園別墅管理委員會

法定代理人  廖天賜  
訴訟代理人  趙維綱  

被      告  廖陳彩芬

訴訟代理人  廖天聰  
上列當事人間請求給付管理費事件，本院於民國110年11月9日言
詞辯論終結，判決如下：
    主      文
被告應給付原告新臺幣16,500元。
訴訟費用新臺幣1,000元由被告負擔。
本判決得假執行。
    事實及理由
壹、程序方面
    按訴狀送達後，原告不得將原訴變更或追加他訴，但擴張或
    減縮應受判決事項之聲明者，不在此限，民事訴訟法第255
    條第1項第3款定有明文。本件原告起訴時原聲明：被告應給
    付原告新臺幣（下同）6,600元，嗣於民國110年8月31日言
    詞辯論期日當庭變更聲明為：被告應給付原告16,500元（見
    本院卷第112頁），核屬擴張應受判決事項之聲明，要無不
    合，應予准許。
貳、實體方面
一、原告主張：被告為原告所管理之台中公園別墅社區（下稱系
    爭社區）門牌號碼臺中市○區○○街000號建物（下稱系爭房屋
    ）之區分所有權人，依系爭社區規約第25條第2項約定，被
    告應按月繳交1,100元之管理費。惟被告自109年7月起至110
    年9月止均未按月繳納，尚積欠共16,500元之管理費，迭經
    催討，均不獲置理，爰依公寓大廈管理條例第21條及系爭社
    區規約之法律關係，提起本件訴訟，並聲明：如主文第1項
    所示。
二、被告則以：伊13年多來均有按期繳納管理費，惟自109年7月
    起至110年9月止係因原告未善盡管理責任，未協助解決鄰居
    間之糾紛、聘請之守衛對住戶態度不佳、管理費收取標準不
    公等緣故，故拒絕繳納管理費等語，資為抗辯。並聲明：原
    告之訴駁回。
三、得心證之理由
  ㈠原告主張被告為系爭社區之區分所有權人，依系爭社區規約
    約定應按月繳交1,100元之管理費，惟被告自109年7月起至1
    10年9月止均未繳納，尚積欠共16,500元之管理費，迭經催
    討，均不獲置理等情，為被告所不爭執（見本院卷第128頁
    ），並有建物登記第二類謄本、存證信函、臺中市東區區公
    所109年3月11日公所公建字第1090004352號函、修訂住戶規
    約第25條、台中公園別墅管理委員會110年9月1日000000000
    號函附卷可稽（見本院110年度司促字第4642號卷第7頁、第
    21-25頁、本院卷第113-118頁），自堪信為真實。
  ㈡按區分所有權人或住戶積欠應繳納之公共基金或應分擔或其
    他應負擔之費用已逾2期或達相當金額，經定相當期間催告
    仍不給付者，管理負責人或管理委員會得訴請法院命其給付
    應繳之金額及遲延利息，公寓大廈管理條例第21條定有明文
    。又系爭社區規約第25條第2項約定：「本別墅A、B、S區各
    住戶管理費，依門牌申請，每戶每月收取為內圍住戶管理費
    1,900元之55折，以整數計1,100元整」等情，有前開修訂住
    戶規約第25條在卷足參（見本院卷第113頁）。被告既為系
    爭社區之區分所有權人，自應依規約按月繳交1,100元之管
    理費，則原告依上開規定及系爭社區規約，請求被告給付自
    109年7月起至110年9月止，共計16,500元之管理費（計算式
    ：1,100×15＝16,500），洵屬有據，應予准許。
  ㈢至被告辯稱原告未善盡管理責任、未協助處理社區糾紛，且
    管理費收取標準不公云云，固提出澄清綜合醫院診斷證明書
    、衛生福利部臺中醫院診斷證明書為據（見本院卷第105-10
    7頁）。然查：
　⒈按因契約互負債務者，於他方當事人未為對待給付前，得拒
    絕自己之給付。但自己有先為給付之義務者，不在此限，民
    法第264條第1項定有明文。所謂同時履行之抗辯，乃係基於
    雙務契約而發生，然其一方之給付，與他方之給付，並非立
    於互為對待給付之關係者，即不能發生同時履行之抗辯。復
    依公寓大廈管理條例第18條及第36條之規定，區分所有權人
    係依區分所有權人會議決議有繳納公共基金之義務，管理委
    員會僅是代為執行全體共有人決議之事項，區分所有權人繳
    納對象之債權主體，係屬全體區分所有權人，而非管理委員
    會，顯見管理委員會之職務與公共基金之收取並非源於同一
    雙務契約，且無互為對待給付之關係，依上開說明，被告抗
    辯原告未善盡管理責任等節縱令屬實，被告亦無從行使同時
    履行抗辯權，據以拒絕給付管理費。
　⒉又被告並未舉證證明系爭社區規約關於給付管理費之約定，
    有何遭區分所有權人以顯失公平為由，向法院訴請撤銷之情
    事，是縱系爭社區規約就管理費收取標準，於不同住戶間有
    不同之約定乙節為真，被告亦應受系爭社區規約之拘束，而
    無從執此作為拒絕給付管理費之正當理由。
四、綜上所述，原告依公寓大廈管理條例第21條及系爭社區規約
    之法律關係，請求被告給付16,500元，為有理由，應予准許
    。
五、本件係適用小額訴訟程序所為被告敗訴之判決，依民事訴訟
    法第436條之20規定，應依職權宣告假執行；併於訴訟費用
    之裁判時，確定其費用額如主文第2項所示。
六、本件事證已臻明確，兩造其餘攻擊防禦方法及所提證據，經
    本院審酌後，認與判決結果不生影響，爰不逐一論述，併予
    敘明。
七、訴訟費用負擔之依據：民事訴訟法第78條。
中　　華　　民　　國　　110 　年　　11　　月　　30　　日
                  臺灣臺中地方法院臺中簡易庭
                                  法　官　傅可晴
以上為正本係照原本作成。
如不服本判決，應於送達後廿日內，以判決違背法令為理由，向
本院提出上訴狀並表明上訴理由 (上訴理由應表明一、原判決所
違背之法令及其具體內容；二、依訴訟資料可認為原判決有違背
法令之具體事實) ，如於本判決宣示後送達前提起上訴者，應於
判決送達後廿日內補提上訴理由書（須附繕本）。
中　　華　　民　　國　　110 　年　　12　　月　　1 　　日
                                  書記官  錢  燕